臺灣基隆地方法院刑事判決　　　　　　　　　　　　　九十一年度易字第一五二號
　　公　訴　人　臺灣基隆地方法院檢察署檢察官
　　被　　　告　甲○○
右列被告因贓物案件，經檢察官提起公訴（九十一年度偵字第一三七四號），本院判
決如左：
    主      文
甲○○收受贓物，累犯，處有期徒刑參月，如易科罰金，以參佰元折算壹日。
    事      實
一、甲○○前曾因違反肅清煙毒條例案件，經本院於民國八十年六月二十五日，以八
    十年度訴字第一０一號判處有期徒刑三年十月，於八十年七月三十日入監執行，
    八十二年十二月十四日假釋出監；復於假釋期間內因分別違反肅清煙毒條例案件
    及犯竊盜罪案件，經本院分別於八十三年十二月二日，以八十三年度訴字第二八
    六號判處有期徒刑三年六月確定；於八十四年二月二十一日，以八十四年度易字
    第一三七號判處有期徒刑五月確定，嗣經合併定其應執行刑為有期徒刑三年八月
    ，於八十三年十二月三十一日再度入監執行，前開假釋並經撤銷，接續執行其殘
    刑一年十月，於八十六年十月六日再度假釋出監，八十八年五月二十七日假釋期
    滿未經撤銷假釋，以已執行論。詎甲○○仍不知悛悔，明知姓名、年籍不詳，綽
    號「阿宏」之成年男子所持有車牌號碼ＢＡＷ─五三九號重型機車乙輛，係屬他
    人被竊之贓物（前揭機車為乙○○所有，於九十一年二月二十六日夜間八時許，
    在基隆市○○路與孝三路路口處被竊），竟仍於九十一年三月二十六日下午三時
    許，在基隆火車站前，向「阿宏」收受前揭機車以供己代步之用。嗣於同年四月
    八日上午十二時四十分許，甲○○騎乘該車行經基隆市○○街七十三巷六十四弄
    二十五號前時，為警當場查獲。
二、案經基隆市警察局移送臺灣基隆地方法院檢察署檢察官偵查起訴。
    理      由
一、訊之被告甲○○固不否認曾於前揭時、地，向「阿宏」收受上開機車以供己代步
    使用之事實，惟矢口否認有何收受贓物之犯行，辯稱：伊並不知上開車輛為被害
    人乙○○被竊之贓物云云。經查：前揭機車為被害人乙○○所有，嗣並於九十一
    年二月二十六日夜間八時許，在基隆市○○路與孝三路路口處遭竊等情，業據被
    害人乙○○於本院調查時到庭指述綦詳，且有車輛竊盜、車牌失竊資料個別查詢
    報表─查詢車輛認可資料、贓物認領保管收據各乙紙附卷足憑，堪認上開機車確
    為被害人乙○○所失竊之贓物無訛；再者，道路交通管理處罰條例對於駕駛車輛
    未隨身攜帶行車執照之駕駛人設有處罰規定乙節，要屬眾所周知之事，而向他人
    借用機車，除應詳為詢問車輛之來源是否合法以外，復應向車主索取行車執照，
    俾供其來源之查考，此亦為一般具有辨別事理能力之人所當知之理，詎被告於向
    案外人「阿宏」借用機車時，竟未主動要求「阿宏」提供證照以供查驗，則被告
    事後諉稱其就前揭機車係屬贓物乙節全無認識云云，自屬大有可疑；再參之本件
    被告與「阿宏」間並非熟稔，此觀諸被告就「阿宏」之姓名、年籍及連絡方式等
    情節，概稱不知等語可知，則何以「阿宏」於未與被告約定車輛使用期限、車輛
    返還方式等詳細情節之情形下，仍願無條件提供上開機車以供被告使用？果前揭
    機車為「阿宏」合法所有或持有，則「阿宏」之態度又何能如此輕忽？由上情以
    觀，不論何人在向「阿宏」借用前揭機車之場合，均應對該車之來源是否合法乙
    節心存疑慮，被告既為一具有辨別事理能力之成年男子，就此節自不容其事後諉
    稱不知，是本院認被告就前揭機車係屬贓物乙節，理當有所認識，始符常情。綜
    上所述，被告所辯，無非飾卸之詞，委無足採。本件事證明確，被告收受贓物之
    犯行，洵堪認定。
二、核被告所為，係犯刑法第三百四十九條第一項之收受贓物罪。查被告前曾有如事
    實欄所載刑之執行情形，有臺灣高等法院被告全國前案紀錄表、臺灣高等法院檢
    察署刑案紀錄簡覆表各乙件在卷可憑，其於刑之執行完畢後五年以內，再犯有期
    徒刑以上之本罪，為累犯，應依法加重其刑。爰審酌被告有如事實欄所載之前科
    ，素行欠佳，本次復任意收受贓物，不僅助長竊盜犯之猖獗，甚且造成被害人所
    有權回復之困難等一切情狀，量處如主文所示之刑，並諭知易科罰金之折算標準
    ，以示懲儆。
據上論斷，應依刑事訴訟法第二百九十九條第一項前段、刑法第三百四十九條第一項
、第四十一條第一項、第四十七條、罰金罰鍰提高標準條例第一條前段、第二條，判
決如主文。
本案經檢察官吳佳齡到庭執行職務。
中      華      民      國      九十一      年      七      月  二十六  日
                                臺灣基隆地方法院刑事第三庭
                      審判長  法  官  陳志祥
                                            法  官  陳湘琳
                                            法  官  王慧惠
右正本證明與原本無異。
對於本件判決如有不服，應於收受送達後十日內，向本院提出上訴書狀，上訴於臺灣
高等法院，並按他造當事人之人數附具繕本。
                                            書記官  陳俊德
中      華      民      國      九十一      年      七      月  二十九  日
附錄論罪法條
刑法第三百四十九條第一項：
收受贓物者，處三年以下有期徒刑、拘役或五百元以下罰金。
